pl: Styl czapki: Uszy zwierzęce; Kapitański/marynarski; Kucharski; Stożek; Kowbojski; Korona/tiara; Elf; Fedora (kostium); Styl opaski; Styl hełmu; Piracki/trikorn; Mikołaj; Sombrero (kostium); Cylinder (kostium); Róg jednorożca; Styl daszka; Inny
ko: 모자 스타일: 동물 귀; 선장/선원; 요리사; 원뿔형; 카우보이; 왕관/티아라; 엘프; 페도라(코스튬); 헤어밴드 스타일; 헬멧 스타일; 해적/트라이콘; 산타; 솜브레로(코스튬); 탑햇(코스튬); 유니콘 뿔; 바이저 스타일; 기타
it: Stile del cappello: Orecchie da animale; Capitano/marinaio; Chef; A cono; Cowboy; Corona/tiara; Elfo; Fedora (costume); A fascia; A casco; Pirata/tricorno; Babbo Natale; Sombrero (costume); Cilindro (costume); Corno da unicorno; A visiera; Altro
cs: Styl klobouku: Zvířecí uši; Kapitánská/námořnická; Kuchařská; Kuželovitá; Kovbojská; Koruna/diadém; Elfská; Fedora (kostým); Ve stylu čelenky; Ve stylu helmy; Pirátská / třírohý klobouk; Santa; Sombrero (kostým); Cylindr (kostým); Roh jednorožce; Ve stylu kšiltu; Jiné
pt-PT: Estilo do chapéu: Orelhas de animal; Capitão/marinheiro; Chefe; Cone; Cowboy; Coroa/tiara; Elfo; Fedora (disfarce); Estilo fita; Estilo capacete; Pirata/tricórnio; Pai Natal; Sombrero (disfarce); Cartola (disfarce); Chifre de unicórnio; Estilo viseira; Outro
zh-CN: 帽子样式: 动物耳朵; 船长/水手帽; 厨师帽; 锥形帽; 牛仔帽; 皇冠/头冠; 精灵帽; 软呢帽（服饰道具）; 头带款; 头盔款; 海盗/三角帽; 圣诞帽; 墨西哥宽边帽（服饰道具）; 大礼帽（服饰道具）; 独角兽角; 遮阳帽款; 其他
nb: Hattestil: Dyreører; Kaptein / sjømann; Kokk; Kjegle; Cowboy; Krone / tiara; Alv; Fedora (kostyme); Pannebånd-stil; Hjelmstil; Pirat / trekantet; Nisse; Sombrero (kostyme); Flosshatt (kostyme); Enhjørningshorn; Skjermstil; Annet
ru: Стиль шляпы: Звериные уши; Капитан/моряк; Поварской колпак; Колпак; Ковбойская шляпа; Корона/тиара; Шляпа эльфа; Федора (карнавальная); В виде ободка; В виде шлема; Пиратская/треуголка; Шапка Санты; Сомбреро (карнавальное); Цилиндр (карнавальный); Рог единорога; В виде козырька; Другое
bg-BG: Стил на шапката: Животински уши; Капитан/моряк; Готвач; Конус; Каубойска; Корона/тиара; Елф; Федора (костюм); Тип диадема; Тип каска; Пиратска/триъгълна; Дядо Коледа; Сомбреро (костюм); Цилиндър (костюм); Рог на еднорог; Тип козирка; Друго
el: Στυλ καπέλου: Αυτιά ζώων; Καπετάνιου/Ναύτη; Σεφ; Κώνος; Κάουμποϊ; Στέμμα/Τιάρα; Ξωτικού; Φεντόρα (αποκριάτικη); Τύπου στέκας; Τύπου κράνους; Πειρατή/Τρίκοχο; Άγιου Βασίλη; Σομπρέρο (αποκριάτικο); Ψηλό καπέλο (αποκριάτικο); Κέρατο μονόκερου; Τύπου γείσου; Άλλο
hu: Kalap stílusa: Állatfülek; Kapitány/tengerész; Szakács; Kúp; Cowboy; Korona/tiara; Manó; Fedora (jelmez); Fejpánt stílusú; Sisak stílusú; Kalóz/háromszögletű; Mikulás; Sombrero (jelmez); Cilinder (jelmez); Unikornisszarv; Napellenzős stílusú; Egyéb
ro-RO: Stil de pălărie: Urechi de animale; Căpitan/marinar; Bucătar; Con; Cowboy; Coroană/tiară; Elf; Fedora (costum); Stil bentiță; Stil cască; Pirat/tricorn; Moș Crăciun; Sombrero (costum); Pălărie de joben (costum); Corn de unicorn; Stil vizieră; Altele
hr-HR: Stil šešira: Životinjske uši; Kapetan/mornar; Kuhar; Konično; Kauboj; Kruna/tijara; Vilenjak; Šešir fedora (kostim); U stilu trake za glavu; U stilu kacige; Gusar/trukutasti šešir; Djed Božićnjak; Sombrero (kostim); Cilindar (kostim); Rog jednoroga; U stilu šilterice; Ostalo
zh-TW: 帽子款式: 動物耳朵; 艦長/水手帽; 廚師帽; 錐形帽; 牛仔帽; 皇冠/冠冕; 精靈帽; 軟呢帽 (服裝道具); 髮箍式; 安全帽式; 海盜/三角帽; 聖誕帽; 墨西哥帽 (服裝道具); 高頂禮帽 (服裝道具); 獨角獸角; 遮陽帽式; 其他
nl: Hoed stijl: Dierenoren; Kapitein/zeeman; Chef-kok; Kegel; Cowboy; Kroon/tiara; Elf; Fedora (kostuum); Haarbandstijl; Helmstijl; Piraat/driekante hoed; Kerstman; Sombrero (kostuum); Hoge hoed (kostuum); Eenhoornhoorn; Zonneklepstijl; Overig
th: สไตล์หมวก: หูสัตว์; กัปตัน/กะลาสี; เชฟ; ทรงกรวย; คาวบอย; มงกุฎ/รัดเกล้า; เอลฟ์; เฟโดรา (เครื่องแต่งกาย); สไตล์ที่คาดผม; สไตล์หมวกกันน็อก; โจรสลัด/หมวกสามมุม; ซานต้า; ซอมเบรโร (เครื่องแต่งกาย); หมวกทรงสูง (เครื่องแต่งกาย); เขายูนิคอร์น; สไตล์หมวกเปิดหัว; อื่นๆ
ja: ハットスタイル: 動物の耳; キャプテン/セーラー; シェフ; コーン; カウボーイ; クラウン/ティアラ; エルフ; 中折れ帽 (コスチューム); ヘッドバンドスタイル; ヘルメットスタイル; 海賊/三角帽子; サンタ; ソンブレロ (コスチューム); シルクハット (コスチューム); ユニコーンの角; バイザースタイル; その他
sl-SI: Stil pokrivala: Živalska ušesa; Kapitan/mornar; Kuhar; Stožec; Kavboj; Krona/tiara; Škrat; Fedora (kostum); Kot trak za lase; Kot čelada; Pirat/trirogeljnik; Božiček; Sombrero (kostum); Cilinder (kostum); Rog samoroga; Kot senčnik; Drugo
es: Estilo del sombrero: Orejas de animal; Capitán/marinero; Chef; Cono; Vaquero; Corona/tiara; Elfo; Fedora (disfraz); Estilo diadema; Estilo casco; Pirata/tricornio; Papá Noel; Sombrero mexicano (disfraz); Sombrero de copa (disfraz); Cuerno de unicornio; Estilo visera; Otro
tr: Şapka stili: Hayvan kulakları; Kaptan/denizci; Şef; Koni; Kovboy; Taç; Elf; Fötr (kostüm); Saç bandı stili; Kask stili; Korsan/üç köşeli; Noel Baba; Sombrero (kostüm); Silindir şapka (kostüm); Unicorn boynuzu; Siperlik stili; Diğer
fr: Style de chapeau: Oreilles d’animaux; Capitaine/marin; Chef; Cône; Cowboy; Couronne/diadème; Elfe; Fedora (déguisement); Style serre-tête; Style casque; Pirate/tricorne; Père Noël; Sombrero (déguisement); Chapeau haut de forme (déguisement); Corne de licorne; Style visière; Autre
en: Hat style: Animal ears; Captain/sailor; Chef; Cone; Cowboy; Crown/tiara; Elf; Fedora (costume); Headband-style; Helmet-style; Pirate/tricorn; Santa; Sombrero (costume); Top hat (costume); Unicorn horn; Visor-style; Other
vi: Kiểu dáng mũ: Tai thú; Thuyền trưởng/thủy thủ; Đầu bếp; Hình nón; Cao bồi; Vương miện; Yêu tinh; Fedora (trang phục hóa trang); Kiểu băng đô; Kiểu mũ bảo hiểm; Hải tặc/mũ ba sừng; Ông già Noel; Sombrero (trang phục hóa trang); Mũ phớt cao (trang phục hóa trang); Sừng kỳ lân; Kiểu mũ lưỡi trai nửa đầu; Khác
sk-SK: Štýl klobúka: Zvieracie uši; Kapitán/námorník; Kuchár; Kužeľ; Kovbojský klobúk; Koruna/čelenka; Škriatok; Fedora (kostým); Štýl čelenky; Štýl prilby; Pirátsky/trojrohý klobúk; Santa; Sombrero (kostým); Cylinder (kostým); Roh jednorožca; Štýl šiltu; Iné
sv: Hattmodell: Djuröron; Kapten/sjöman; Kock; Strut; Cowboy; Krona/tiara; Nissehatt; Fedora (maskerad); Pannbandsstil; Hjälmstil; Pirat/trekantshatt; Tomte; Sombrero (maskerad); Cylinderhatt (maskerad); Enhörningshorn; Skärmstil; Övrigt
fi: Hatun tyyli: Eläimen korvat; Kapteeni/merimies; Kokki; Kartio; Cowboy; Kruunu/tiara; Tonttu; Fedora (naamiaisasu); Pantamalli; Kypärämalli; Merirosvo/kolmikolkkahattu; Joulupukki; Sombrero (naamiaisasu); Silinterihattu (naamiaisasu); Yksisarvisen sarvi; Lippamalli; Muu
da: Type af hat: Dyreører; Kaptajn/sømand; Kok; Kegle; Cowboy; Krone/tiara; Alf; Fedora (kostume); Pandebåndsstil; Hjelmstil; Pirat/trekantet; Julemand; Sombrero (kostume); Høj hat (kostume); Enhjørningehorn; Solskærmsstil; Andet
lt-LT: Skrybėlės stilius: Gyvūnų ausys; Kapitono / jūreivio; Šefo; Kūgis; Kaubojaus; Karūna / tiara; Elfo; Fedora (kostiumas); Lankelio stiliaus; Šalmo stiliaus; Pirato / trikampė; Kalėdų senelio; Sombreras (kostiumas); Cilindras (kostiumas); Vienaragio ragas; Snapelio stiliaus; Kita
pt-BR: Estilo do chapéu: Orelhas de animal; Capitão/marinheiro; Chef; Cone; Cowboy; Coroa/tiara; Elfo; Fedora (fantasia); Estilo tiara; Estilo capacete; Pirata/tricórnio; Papai Noel; Sombrero (fantasia); Cartola (fantasia); Chifre de unicórnio; Estilo viseira; Outro
de: Stil des Huts: Tierohren; Kapitän/Matrose; Koch; Kegel; Cowboy; Krone/Tiara; Elf; Fedora (Kostüm); Stirnband-Stil; Helm-Stil; Pirat/Dreispitz; Weihnachtsmann; Sombrero (Kostüm); Zylinder (Kostüm); Einhorn-Horn; Visier-Stil; Sonstige